臺灣高雄地方法院刑事判決          100年度審訴緝字第102號
公  訴  人  臺灣高雄地方法院檢察署檢察官
被      告  林益弘
上列被告因毒品危害防制條例案件，經檢察官提起公訴（99年度
毒偵字第3369號、第5241號），嗣因被告於本院準備程序中就被
訴事實為有罪之陳述，本院告知被告簡式審判程序之旨，並聽取
當事人之意見後，由本院合議庭裁定改由受命法官獨任依簡式審
判程序進行，判決如下：
    主  文
林益弘施用第一級毒品，共貳罪，均累犯，各處有期徒刑玖月；
又施用第二級毒品，共貳罪，均累犯，各處有期徒刑肆月；又持
有第一級毒品，累犯，處有期徒刑參月，扣案之第一級毒品海洛
因貳包（驗餘淨重共計零點零柒陸公克）暨其包裝袋貳只，均沒
收銷燬之。應執行有期徒刑貳年，扣案之第一級毒品海洛因貳包
（驗餘淨重共計零點零柒陸公克）暨其包裝袋貳只，均沒收銷燬
之。
    事  實
一、林益弘前於民國95年間因施用毒品案件，經本院以裁定送觀
    察、勒戒後，因認有繼續施用毒品傾向，復裁定令入戒治處
    所繼續施以強制戒治，而於96年10月18日停止戒治而執行完
    畢。另因犯竊盜罪，經本院以96年度易字第1634號判決判處
    有期徒刑10月確定，嗣經本院96年度聲減字第6020號裁定減
    為有期徒刑5 月，而於97年3 月17日縮刑期滿執行完畢。詎
    仍不知悔改，明知海洛因、甲基安非他命各係毒品危害防制
    條例第2 條第2 項第1 款、第2 款所列之第一級、第二級毒
    品，不得施用、持有，竟分別為下列行為：(一)於前開強制戒
    治執行完畢釋放後之5 年內之99年5 月12日15時許，基於施
    用第一級毒品海洛因之犯意，在位於高雄縣大社鄉（現已改
    制為高雄市大社區）境內之某工地內，以將海洛因摻入香菸
    內之方式，施用第一級毒品海洛因1 次。(二)復基於施用第二
    級毒品甲基安非他命之犯意，於同日某時許，在高雄市境內
    某不詳地點，以不詳方式，施用第二級毒品甲基安非他命1
    次。(三)又基於持有第一級毒品海洛因之犯意，於99年5 月12
    日21時許，在高雄縣永安鄉（現已改制為高雄市永安區○○
    ○路旁，以新臺幣1 千元之價格，向真實姓名年籍不詳綽號
    「阿傻」之成年男子購買第一級毒品海洛因2 小包（驗餘淨
    重各為0.034 公克、0.042 公克，共計0.076 公克）而持有
    之，嗣於同日22時30分許，在高雄縣路竹鄉（現已改制為高
    雄市路竹區○○○路之某加油站前為警攔檢查獲，並扣得上
    開海洛因2 小包，經徵得其同意採尿送驗後，結果呈嗎啡、
    甲基安非他命陽性反應，而查悉上情。(四)另基於施用第一級
    毒品海洛因之犯意，於99年7 月28日或29日某時，在現今高
    雄市境內某處，以將海洛因摻入香菸內之方式，施用第一級
    毒品海洛因1 次。(五)又於99年7 月26日或27日某時，在現今
    高雄市境內某處，以將甲基安非他命置於玻璃球內以火燒烤
    生煙之方式，施用第二級毒品甲基安非他命1 次，嗣於99年
    7 月30日11時30分許，在高雄市路○區○○路與保安路口為
    警盤查，經徵得其同意採尿送驗後，結果呈嗎啡、甲基安非
    他命陽性反應，而查悉上情。
二、案經高雄市政府警察局湖內分局移送臺灣高雄地方法院檢察
    署檢察官偵查起訴。
    理  由
一、本件被告林益弘所犯並非死刑、無期徒刑、最輕本刑為3 年
    以上有徒刑之罪或高等法院管轄第一審案件，而其於準備程
    序進行中，被告先就被訴事實為有罪之陳述，經法官告知簡
    式審判程序之旨，並聽取公訴人及被告之意見後，本院認適
    宜改依簡式審判程序進行，爰依刑事訴訟法第273 條之1 第
    1 項、第284 條之1 規定，由本院合議庭以裁定由受命法官
    獨任進行簡式審判程序，合先敘明。
二、上揭事實，業據被告於本院審理時坦承不諱，並有高雄縣政
    府警察局湖內分局搜索扣押筆錄、扣押物品目錄表各1 份、
    查獲現場及扣案物品照片6 張、高雄縣政府警察局湖內分局
    湖街派出所查獲毒品案件嫌犯尿液對照表1 紙、高雄縣政府
    警察局湖內分局路竹分駐所查獲毒品案件嫌犯尿液對照表1
    紙、臺灣檢驗科技股份有限公司濫用藥物檢驗報告2 份、高
    雄市立凱旋醫院濫用藥物成品檢驗鑑定書1 份，以及扣案之
    第一級毒品海洛因2 小包（驗餘淨重共計0.076 公克）在卷
    可佐，足認被告之任意性自白與事實相符，應堪採信。綜上
    ，本案事證明確，被告犯行堪以認定，應依法論罪科刑。
三、論罪科刑：
(一)按犯毒品危害防制條例第10條之罪者，檢察官應聲請法院裁
    定，或少年法院（地方法院少年法庭）應先裁定，令被告或
    少年入勒戒處所觀察、勒戒，其期間不得逾2 月；又依前項
    規定為觀察、勒戒或強制戒治執行完畢釋放後，5 年後再犯
    第10條之罪者，適用本條前2 項之規定，毒品危害防制條例
    第20條第1 項、第3 項分別定有明文。又按觀察、勒戒或強
    制戒治執行完畢釋放後，5 年內再犯第10條之罪者，檢察官
    或少年法院( 地方法院少年法庭) 應依法追訴或裁定交付審
    理，同條例第23條第2 項亦定有明文。查被告前因施用毒品
    案件，經本院以裁定送觀察、勒戒後，因認有繼續施用毒品
    傾向，復裁定令入戒治處所繼續施以強制戒治，而於96年10
    月18日停止戒治而執行完畢釋放出所等情，有臺灣高等法院
    被告前案紀錄表1 份在卷可按，足認被告前經強制戒治執行
    完畢釋放後，5 年內又再犯本件之施用毒品等案件，依前開
    法條規定，應由檢察官依毒品危害防制條例第23條第2 項規
    定，依法追訴。
(二)核被告所為，分別係犯毒品危害防制條例第10條第1 項之施
    用第一級毒品罪、同條例第10條第2 項之施用第二級毒品罪
    ，各2 罪，以及同條例第11條第1 項之持有第一級毒品罪。
    被告施用前持有第一級毒品海洛因及第二級毒品甲基安非他
    命之低度行為，各為施用之高度行為所吸收，均不另論罪。
    被告所犯上開5 罪，犯意各別，行為互異，應予分論併罰。
    又被告有前揭事實欄所載之前科及執行紀錄，有臺灣高等法
    院被告前案紀錄表在卷可稽，其受有期徒刑之執行完畢後，
    5 年以內故意再犯本件有期徒刑以上之5 罪，均為累犯，應
    依刑法第47條第1 項規定，各加重其刑。爰審酌被告前有施
    用毒品之不良素行，有上揭前案紀錄表可查，竟不知悔改，
    而再犯本件施用毒品罪，其戒絕毒癮意志顯然不堅，復審酌
    其明知海洛因係毒品危害防制條例所定之第一級毒品，竟仍
    持有之，行為亦屬可議，惟念其施用毒品乃戕害自身健康，
    尚未直接危害他人，及其所持有毒品數量不多，並考量被告
    之犯罪手段、國中畢業之教育程度，家庭及經濟生活狀況非
    佳等一切具體情狀，分別量處如主文所示之刑，並定其應執
    行之刑，以資懲儆。
四、本件扣案之白色粉末2 包，經送驗後確含有海洛因成分（驗
    餘淨重共計0.076 克），此有前開高雄市立凱旋醫院濫用藥
    物成品檢驗鑑定書附卷可查，核屬違禁物，不問屬於犯人與
    否，應依毒品危害防制條例第18條第1 項前段規定，沒收銷
    燬之；另裝放上開毒品之包裝袋2 只，因無法與其內毒品完
    全析離，且無析離實益，亦屬違禁物，併依毒品危害防制條
    例第18條第1 項前段，宣告沒收銷燬。
據上論斷，應依刑事訴訟法第273 條之1 第1 項、第299 條第1
項前段，毒品危害防制條例第10條第1 項、第2 項、第11條第1 
項、第18條第1 項前段，刑法第11條、第47條第1 項、第51條第
5 款，判決如主文。
本案經檢察官劉慕珊到庭執行職務。
中    華    民    國   100    年    9     月    30    日
                      刑事第十庭  法  官  
附錄本案論罪科刑法條： 
毒品危害防制條例第10條：
施用第一級毒品者，處6 月以上 5 年以下有期徒刑。
施用第二級毒品者，處3 年以下有期徒刑。  
毒品危害防制條例第11條第1項：
持有第一級毒品者，處3 年以下有期徒刑、拘役或新臺幣5 萬元
以下罰金。